# 请教陈版：关于采购环节居间费、存货计量以及收入确认的问题

提问人：tianlipengheta 时间：2020-09-19 09:48:00
陈版，我们有个客户是做危险废弃物处理的，业务主要是从厂家收取危险废弃物，提炼其中的金属，现在遇到以下几个问题：
第一、采购环节居间费的处理：原材料的取得方式有两种①对于金属含量比较低的，收取客户的处理费；②金属含量比较高的，支付货款给供应商。采购环节，会支付中间人居间费。
问题：问题：对于第一种形式我们直接计入销售费用，但是对于第二种形式，我们的理解是因为采购存货发生的，计入存货成本，不知道这样处理是否合适？
第二、存货计量的问题：因为采购价格按：危废吨数金属含量期货市场金属价格*折扣系数，进销存我们采用的是危废本身的吨数和所含金属重量两条线计量，因为每一车拉运回来的危废金属含量都是不一样，同时因为金属含量的不同，折扣系数也不同。
问题：问题：我们采用的是按危废所含金属的重量作为加权平均出库的计算基数，而没有直接采用危废本身的重量，这样是否合理？
第三、处置费的收入确认问题：对于金属含量比较低的，收取客户的处理费，三个特点：①根据合同的约定，公司在危废运出对方厂区后，承担一切风险和责任；②根据实际情况，危废拉运回来后，是不可能再退回去给对方公司②根据实际情况，危废拉运回来后，是不可能再退回去给对方公司的；的；③收处理费的危废和支付采购款的危废是堆放在一起的；
问题：问题：根据以上特点，处置费收入确认时间点，是按拉运回来就等于完成了对客户的处置服务？还是要等危废在公司提炼结束，才符合收入确认条件？

回答人：chenyiwei
1 、采购环节的居间费，如果确定是的采购成功后才支付，且金额与采购量或采购金额挂钩的，则应计入存货采购成本。
2 、基本合理。因为影响其价值的因素就是其中的金属含量。
3 、对于金属含量比较低的，收取客户的处理费，理论上应在处理完毕后确认收入，不能在拉运回来就确认收入。
对于危废的结转，建议采用加权平均模型。